臺灣高等法院臺南分院刑事判決　　　　100年度上訴字第530號
上訴人即被告　曾惠忠
指定辯護人　本院公設辯護人　郭忠生
上列上訴人即被告因違反槍砲彈藥刀械管制條例等案件，不服臺
灣臺南地方法院99年度訴字第1734號中華民國100年3月16日第一
審判決（起訴案號：臺灣臺南地方法院檢察署99年度毒偵字第22
11、2212號；99年度偵字第13366 號），提起上訴，本院判決如
下：
    主  文
原判決關於未經許可持有可發射子彈具有殺傷力之改造手槍罪暨
定應執行刑部分均撤銷。
曾惠忠未經許可，持有可發射子彈具有殺傷力之改造手槍，累犯
，處有期徒刑壹年拾月，併科罰金新臺幣貳萬元。罰金如易服勞
役，以新臺幣壹仟元折算壹日，扣案之仿GOLCK廠27 型半自動手
槍之改造手槍壹支（含彈匣壹個，槍枝管制編號：000000
0000號）、子彈捌顆均沒收。
    事  實
一、曾惠忠前於民國94年間因施用第一、二級毒品案件，經本院
    以95年度上訴字第872號判決，分別判處有期徒刑9月、5 月
    ，並定應執行刑為有期徒刑1年確定。嗣經減刑為有期徒刑4
    月15日、2月15日，並定應執行刑為有期徒刑6月確定，迄96
    年9月13日因易科罰金執行完畢。復於96 年間，再犯施用第
    一、二級毒品罪，經本院97年度上訴字第55號判決，分別判
    處有期徒刑7月、4月，並定應執行刑為有期徒刑10月確定（
    下稱甲罪）。又於97年間，再因施用第一、二級毒品罪及偽
    造文書罪，經臺灣臺南地方法院分別以97年度訴字第2126號
    、97年度訴字第2004號判決，各量處有期徒刑10月、5月及4
    月確定，並經同院以98年度聲字第350 號裁定應執行刑為有
    期徒刑1年2月（下稱乙罪）。曾惠忠所犯上開甲、乙兩罪經
    檢察官指揮接續執行，於99年3月23 日假釋出監，刑期應至
    99年9月18 日始行期滿。詎曾惠忠猶不知悔改，於假釋期間
    ，明知非經中央主管機關許可，不得持有槍枝及子彈，仍於
    99年7月31 日凌晨，在臺南市永康區永大夜市附近，以新臺
    幣40,000元之代價，向綽號「阿偉」之不詳姓名年籍之成年
    男子購買可發射子彈，具有殺傷力之仿GLOCK廠27 型半自動
    手槍製造之改造手槍1枝（槍枝管制編號：0000000000 號）
    及具殺傷力之子彈12顆，而無故持有上開改造手槍及子彈，
    並藏放於臺南市○○區○○路3段252號14樓之13住處內。直
    至99年8月12日上午11時30 分許，警方因懷疑曾惠忠有違反
    毒品危害防制條例犯行，持臺灣臺南地方法院核發之搜索票
    前往搜索關於違反毒品危害防制條例相關證物時，曾惠忠於
    其未經許可持有改造手槍子彈等犯罪未經發覺前，主動報繳
    其持有之上開改造手槍及子彈予警方扣案，自首犯行，並接
    受裁判。
二、案經臺南市政府警察局第六分局報請臺灣臺南地方法院檢察
    署檢察官偵查起訴。
    理  由
一、被告於99年4月19 日施用第一級毒品海洛因、第二級毒品甲
    基安非他命犯行暨99年6月16 日施用第二級毒品甲基安非他
    命犯行，經原判決分別量處有期徒刑10月、4月及4月。被告
    上訴後，於100年8月24日撤回上開施用第一、二級毒品部分
    之上訴，有被告撤回上訴聲請書在卷可憑（本院卷第70頁）
    ，此部分業因被告撤回上訴而告確定，不在本院審理範圍，
    合先敘明。
二、按被告以外之人於審判外之陳述，雖不符前四條之規定，而
    經當事人於審判程式同意作為證據，法院審酌該言詞陳述或
    書面陳述作成時之情況，認為適當者，亦得為證據；當事人
    、代理人或辯護人於法院調查證據時，知有第159條第1項不
    得為證據之情形，而未於言詞辯論終結前聲明異議者，視為
    有前項之同意，刑事訴訟法第159條之5定有明文。查本判決
    所引用之供述證據，業據被告及指定辯護人於準備程序時均
    明示同意具有證據能力（本院卷第43頁參照），本院審酌該
    等證據作成時之情狀，並無違法或不當等情形，認為以之作
    為本案之證據亦屬適當，依上開規定，自具有證據能力。另
    其餘非供述證據亦均經法定程序取得，無不得為證據之情形
    ，自均有證據能力。
三、上開事實，迭據被告曾惠忠於警詢、偵查、原審及本院審理
    時均坦承不諱，復有改造手槍1支（含彈匣1個）及子彈12顆
    扣案可證。扣案上開改造手槍、子彈經內政部警政署刑事警
    察局依據檢視法、性能檢驗法、試射法鑑驗結果，認送鑑手
    槍1支（槍枝管制編號0000000000 號），係改造手槍，由仿
    GLOCK廠27 型半自動手槍製造之槍枝，換裝土造金屬槍管而
    成，擊發功能正常，可供擊發適用子彈使用，認具殺傷力；
    另認送鑑子彈12顆，其中1顆，係口徑9mm制式子彈，經試射
    ，可擊發，認具殺傷力；4 顆，認均係非制式子彈，由金屬
    彈殼組合直徑9.O±O.5mm 金屬彈頭而成，採樣1顆試射，可
    擊發，認具殺傷力；7 顆，認均係非制式子彈，由金屬彈殼
    組合直徑8.9±O.5mm金屬彈頭而成，採樣2 顆試射，可擊發
    ，認具殺傷力等情，有該局99年9月29日刑鑑字第099012594
    4號鑑定書在卷可稽（偵三卷第24至25 頁）。至起訴書認被
    告向綽號「阿偉」之年男子購入子彈之數量為14 顆，其中2
    顆業已試射云云。據被告於本院供稱該2 顆子彈經試射結果
    並不能擊發等語（本院卷第65頁反面），惟未經扣案，故無
    法證明該2 顆子彈是否具有殺傷力，爰認定被告所持有具有
    殺傷力之子彈僅有12顆，並為敘明。綜上所述，本件事證明
    確，其犯行洵堪認定。
四、論罪科刑部分：
  (一)核被告曾惠忠未經許可，持有可發射子彈具有殺傷力之改造
    手槍及子彈，所為係犯槍砲彈藥刀械管制條例第8條第4項未
    經許可持有改造手槍罪及同條例第12條第4 項未經許可持有
    子彈罪。被告以一行為同時持有改造手槍、子彈，觸犯二罪
    名，應依刑法第55條前段論以想像競合犯，並從一重以槍砲
    彈藥刀械管制條例第8條第4項未經許可持有改造手槍罪論處
    。又被告有如事實欄所示之前科，業已於96 年9月13日易科
    罰金執行完畢，有臺灣高等法院被告前案紀錄表在卷足憑，
    其於有期徒刑執行完畢後，五年以內故意再犯本件有期徒刑
    以上之罪，為累犯，依刑法第47條第1項規定加重其刑。
  (二)次查，上開改造手槍、子彈，乃被告曾惠忠於警方搜索時自
    行交出扣案，警方於搜索前並無證據足認被告有違反槍砲彈
    藥刀械管制條例犯行等情，有臺南市警察局第六分局100年7
    月14日南市警六偵字第1000008882號函在卷可稽（本院卷第
    59頁）。參照警方前往被告住處搜索時，所持臺灣臺南地方
    法院99年度聲搜字第756 號搜索票，其案由欄係記載「違反
    毒品危害防制條例」，另應扣押物欄則記載「毒品等相關不
    法物證」等語，有同法院搜索票在卷可憑（警卷第17頁），
    足證警方於搜索前並未發覺被告有未經許可持有改造手槍、
    子彈犯行。則被告於警方未發覺前，自首犯行並主動報繳其
    持有之上開改造手槍及子彈，應依槍砲彈藥刀械管制條例第
    18條第1項規定減輕其刑，並先加後減之。
  (三)至被告辯稱其業已供出其上開槍枝、子彈來源為李智勝、陳
    奕菖、李智仁及黃子瑋等人云云，惟警方依據被告供述，乃
    報請檢察官指揮偵辦，並向臺灣臺南地方法院聲請，並獲核
    發同院100年度聲監字第33 號通訊監察書，對上開李智勝等
    人實施通訊監察並進行搜索，惟均未查獲有關違反槍砲彈藥
    刀械管制條例之相關物證等情，並有臺南市警察局第六分局
    100年7月14日南市警六偵字第1000008882號函在卷可稽（本
    院卷第59頁）。是檢警並未因被告供述而查獲或防止重大危
    害治安事件之發生，不合於槍砲彈藥刀械管制條例第18條第
    4項之規定，自無從再依上開規定予以減輕或免除其刑。
五、原審就被告未經許可持有改造手槍、子彈部分予以論科，固
    非無見，惟查被告自首上開犯行，並報繳其持有之上開改造
    手槍、子彈，應依槍砲彈藥刀械管制條例第18條第1 項規定
    減輕其刑，原審未予減輕，尚有未洽。被告上訴意旨執以指
    摘原判決不當，為有理由，自應由本院將原判決關於被告未
    經許可持有可發射子彈具有殺傷力之改造手槍罪暨定應執行
    刑部分均予撤銷改判。爰審酌被告未經許可持有改造手槍、
    子彈，對社會治安構成潛在危險，惟於警方搜索時，即自首
    犯行，並報繳上開改造手槍、子彈，犯後坦承犯行，態度良
    好及其他一切情狀，量處如主文所示之刑，並諭知罰金易服
    勞役之折算標準。扣案上揭改造手槍（含彈匣1 個；槍枝管
    制編號0000000000號）1支及改造子彈8顆，均為違禁物，應
    依法宣告沒收。另因鑑定而試射之改造子彈3顆及制式子彈1
    顆，因已試射滅失，爰不為沒收之諭知，併此敘明。
據上論結，應依刑事訴訟法第369條第1項前段、第299條第1項前
段，槍砲彈藥刀械管制條例第8條第4項、第12條第4項、第18 條
第1項，刑法第11條前段、第55條前段、第47條第1項、第42條第
3項前段、第38條第1項第1款，判決如主文。
本案經檢察官劉欽銘到庭執行職務。
中    華    民    國   100    年    8     月    31    日
                  刑事第六庭    審判長法  官  董武全
                                      法  官  賴純慧
                                      法  官  林英志
以上正本證明與原本無異。
如不服本判決應於收受送達後10日內向本院提出上訴書狀，其未
敘述上訴理由者，並得於提起上訴後10日內向本院補提理由書（
均須按他造當事人之人數附繕本）「切勿逕送上級法院」。
                                      書記官  魏安里
中    華    民    國   100    年    9     月    1     日
附錄本案論罪科刑法條全文：
槍砲彈藥刀械管制條例第8條
未經許可，製造、販賣或運輸鋼筆槍、瓦斯槍、麻醉槍、獵槍、
空氣槍或第4條第1項第1 款所定其他可發射金屬或子彈具有殺傷
力之各式槍砲者，處無期徒刑或5年以上有期徒刑，併科新臺幣1
千萬元以下罰金。
未經許可，轉讓、出租或出借前項所列槍枝者，處5 年以上有期
徒刑，併科新臺幣1千萬元以下罰金。
意圖供自己或他人犯罪之用，而犯前二項之罪者，處無期徒刑或
7年以上有期徒刑，併科新臺幣1千萬元以下罰金。
未經許可，持有、寄藏或意圖販賣而陳列第1項所列槍枝者，處3
年以上10年以下有期徒刑，併科新臺幣7百萬元以下罰金。
第1項至第3項之未遂犯罰之。
犯第1項、第2項或第4 項有關空氣槍之罪，其情節輕微者，得減
輕其刑。
槍砲彈藥刀械管制條例第12條第4項
未經許可，持有、寄藏或意圖販賣而陳列子彈者，處5 年以下有
期徒刑，併科新台幣300萬元以下罰金。期徒刑，併科新台幣300